臺灣桃園地方法院小額民事判決　　　　110年度壢小字第425號
原　　　告　林詠盛　
被　　　告　張宗輝　


上列當事人間因竊盜等案件，原告提起刑事附帶民事訴訟，請求
損害賠償，經本院刑事庭裁定（107 年度附民字第518 號）移送
前來，本院於民國110 年10月14日言詞辯論終結，判決如下：
    主    文
被告應給付原告新臺幣捌萬元，及自民國一百一十年三月二十七
日起至清償日止，按年利率百分之五計算之利息。
本判決得假執行。
    理 由 要 領
一、本件除下列理由要領外，依民事訴訟法第436 條之18第1 項
    規定，僅記載主文，其餘理由要領省略。
二、原告主張因遭被告竊盜而受有新臺幣（下同）80,000元損失
    等情，此有本院106 年度易字第766 號刑事判決影本一份在
    卷可佐（見本院109 年度桃司小調字第2238號卷第5 頁至第
    20頁反面），而細繹上開刑事判決之理由，係以被告之自白
    、原告之指述、證人林文祥之證述、桃園市政府警察局平鎮
    分局現場勘驗紀錄表及現場照片等證據為證，並詳述何以其
    陳述情節及相關證據可採，顯見該刑事判決所為之判斷，已
    經實質調查證據，亦符合經驗法則，難認有何瑕疵，自足作
    為本件判斷之依據。且被告經相當時期受合法通知，無正當
    理由未於言詞辯論期日到場，亦未提出書狀爭執，依民事訴
    訟法第280 條第3 項前段準用第1 項前段，視同自認，自應
    認原告所主張之事實，已堪信為真實。另本件起訴狀繕本於
    民國110 年3 月26日送達被告，並由本人簽收，此有送達證
    書1 份在卷可佐，是本件原告請求利息起算日於起訴狀繕本
    翌日即110 年3 月27日起按年利率5 ％計算之利息，亦有理
    由。
三、綜上所述，原告依侵權行為之法律關係，請求被告給付80,
    000 元，及自110 年3 月27日起至清償日止，按年利率5 ％
    計算之利息，為有理由，應予准許。
四、本件係依小額程序所為被告敗訴之判決，依民事訴訟法第43
    6 條之20規定，應職權宣告假執行。而原告就勝訴所為宣告
    假執行之聲請，僅在促使法院為此職權之行使，本院自不受
    其拘束，仍應逕依職權宣告假執行，惟此部分聲請既已依職
    權宣告，無再命原告提供擔保之必要，是不另為准駁之諭知
    ，附此敘明。
五、本件損害賠償事件乃刑事附帶民事訴訟，由本院刑事庭移送
    前來，且迄本院言詞辯論終結止，當事人並無任何裁判費或
    其他訴訟費用之支出，自無諭知訴訟費用負擔之必要，併此
    指明。
中    華    民    國   110    年    10    月    28    日
                  中壢簡易庭      法  官  張博鈞
　
以上為正本係照原本作成。
如不服本判決，應於送達後20日內，向本院提出上訴狀並表明上
訴理由，如於本判決宣示後送達前提起上訴者，應於判決送達後
20日內補提上訴理由書（須附繕本）。
如委任律師提起上訴者，應一併繳納上訴審裁判費。
中    華    民    國   110    年    10    月    28    日
                                  書記官  張季容
　
附錄：
一、民事訴訟法第436條之24第2項：
    對於小額程序之第一審裁判上訴或抗告，非以其違背法令為
    理由，不得為之。
二、民事訴訟法第436條之25：
    上訴狀內應記載上訴理由，表明下列各款事項：
    （一）原判決所違背之法令及其具體內容。
    （二）依訴訟資料可認為原判決有違背法令之具體事實。
三、民事訴訟法第471 條第1 項：（依同法第436 條之32第2 項
    規定於小額事件之上訴程序準用之）上訴狀內未表明上訴理
    由者，上訴人應於提起上訴後20日內，提出理由書於原第二
    審法院；未提出者，毌庸命其補正，由原第二審法院以裁定
    駁回之。